【裁判字號】    99,交上訴,2328
【裁判日期】    991230
【裁判案由】    肇事逃逸罪等
【裁判全文】
臺灣高等法院臺中分院刑事判決      99年度交上訴字第2328號
上  訴  人  臺灣臺中地方法院檢察署檢察官
被      告  邱漢章
上列上訴人因被告肇事逃逸等案件，不服臺灣臺中地方法院99年
度交訴字第252號中華民國99年10月20日第一審判決（起訴案號
：臺灣臺中地方法院檢察署99年度調偵字第309號），提起上訴
，本院判決如下：
    主  文
上訴駁回。
    理  由
一、按依刑事訴訟法第350條、第361條、第362條、第367條規定
    ，不服地方法院之第一審判決而上訴者，須提出上訴書狀，
    並應敘述具體理由，為上訴必備之程式；其所提出之書狀未
    敘述上訴理由，或僅曾以言詞陳述上訴理由者，均應於上訴
    期間屆滿後20日內補提理由書於第一審法院。第一審法院經
    形式審查，認逾期未補提上訴理由者，應定期間先命補正；
    逾期未補正者，為上訴不合法律上之程式，應以裁定駁回。
    倘已提出上訴理由，但所提非屬具體理由者，則由第二審法
    院以上訴不合法律上之程式，判決駁回。而所謂具體理由，
    必係依據卷內既有訴訟資料或提出新事證，指摘或表明第一
    審判決有何採證認事、用法或量刑等足以影響判決本旨之不
    當或違法，而構成應予撤銷之具體事由，始克當之（例如：
    依憑證據法則具體指出所採證據何以不具證據能力，或依憑
    卷證資料，明確指出所為證據證明力之判斷如何違背經驗、
    論理法則）；倘僅泛言原判決認定事實錯誤、違背法令、量
    刑失之過重或輕縱，而未依上揭意旨指出具體事由，或形式
    上雖已指出具體事由，然該事由縱使屬實，亦不足以認為原
    判決有何不當或違法者（例如：對不具有調查必要性之證據
    ，法院未依聲請調查亦未說明理由，或援用證據不當，但除
    去該證據仍應為同一事實之認定），皆難謂係具體理由，俾
    與第二審上訴制度旨在請求第二審法院撤銷、變更第一審不
    當或違法之判決，以實現個案救濟之立法目的相契合，並節
    制濫行上訴（最高法院97年度臺上字第892號判決意旨參照
    ）。
二、上訴人即臺灣臺中地方法院檢察署檢察官不服原審判決提起
    上訴，其上訴理由略以：按量刑之輕重，固屬事實審法院得
    依職權自由裁量之事項，惟仍應受比例原則及公平原則之限
    制，否則其判決即非適法。刑事審判旨在實現刑罰權分配的
    正義，故法院對有罪被告之科刑，應符合罪刑相當之原則，
    使輕重得宜，罰當其罪，以契合社會之法律感情，此所以刑
    法第57條明定科刑時應審酌一切情狀，尤應注意該條各款所
    列事項以為科刑輕重之標準（最高法院93年度臺上字第5073
    號判決要旨參照）。經查：被告之過失傷害行為，致告訴人
    宋佳修受有其他閉鎖性跗骨與蹠骨骨折、其他表淺損傷、磨
    損或擦傷、髖及大腿開放性傷口等傷害；告訴人王柔方受有
    右側股骨粗隆骨折之傷害，造成告訴人宋佳修、王柔方身心
    重創，其犯罪所生之危害及損害甚為嚴重；又被告於駕車肇
    事，致告訴人宋佳修、王柔方受傷後，竟未施予救護、報警
    處理或採取其他必要措施，反而駕車逃逸，對告訴人宋佳修
    、王柔方生命、身體造成相當程度之危害，漠視用路人之人
    身安全，犯罪情節非輕；而被告所駕駛之自用小客車乃懸掛
    他車車牌行駛，肇事逃逸後造成追緝困難，足見心存僥倖，
    惡性重大；且被告迄今尚未與告訴人宋佳修、王柔方達成和
    解，賠償損害，犯後態度不佳等一切情狀，原審上開量刑顯
    然過於輕微，有違罪刑相當性原則，請將原判決撤銷，對被
    告從重量刑等語。
三、經查：
(一)、臺灣臺中地方法院檢察署檢察官因不服地方法院之第一審
    判決，而於民國99年11月9日向原審法院具狀提出上訴理由
    書狀敘明上訴理由，依刑事訴訟法第361條第2項條文、立法
    修正理由及上開最高法院判決意旨，倘已提出上訴理由，但
    所提非屬具體理由者，由第二審法院以上訴不合法律上之程
    式，以判決駁回之。至於上訴理由是否具體，係屬第二審法
    院審查範圍，則不在命補正之列（參見法院辦理刑事訴訟案
    件應行注意事項第162點），合先敘明。
(二)、原審判決就認定被告邱漢章犯罪所憑之證據，已經詳細調查
    審酌，經核無違證據及論理法則。就量刑方面，亦已審酌被
    告犯罪之一切情狀而量處其刑，尚屬妥適，並無過重或過輕
    之情形。檢察官提起上訴，固具備形式上之理由。惟按刑罰
    之量定，係屬法院自由裁量之職權行使，應審酌刑法第57條
    所列各款事由及一切情狀，為酌量輕重之標準，並非漫無限
    制；量刑輕重係屬事實審法院得依職權自由裁量之事項，苟
    已斟酌刑法第57條各款所列情狀而未逾越法定刑度，不得遽
    指為違法；且在同一犯罪事實與情節，如別無其他加重或減
    輕之原因，下級審量定之刑，亦無過重或失輕之不當情形，
    則上級審法院對下級審法院之職權行使，原則上應予尊重（
    最高法院72年臺上字第6696號、75年臺上字第7033號判例及
    85年度臺上字第2446號判決意旨參照）。原審以被告罪證明
    確，審酌被告駕駛自用小客車，竟疏未注意車後車輛動態即
    貿然倒車，因而肇事致告訴人宋佳修、王柔方身體受有非輕
    之傷害，其過失情節非輕，肇事後復未報警處理、施予救護
    或採取其他必要措施，即逕自離去，所為可議，事後雖坦承
    罪行，但迄未與告訴人宋佳修、王柔方達成和解，賠償損害
    等一切情狀，就上訴人所涉過失傷害、肇事逃逸犯行分別量
    處有期徒刑3月、8月，並定其應執行刑為有期徒刑10月。原
    審已斟酌刑法第57條各款所列情狀而未逾越法定刑度，所量
    上開刑度應符合「罰當其罪」之原則，並無輕重失衡之情形
    。而檢察官所指各情節，原即由原審在量刑時詳為斟酌，且
    被告與告訴人間自警詢、偵查階段即經多次調解，惟因雙方
    對於賠償金額無法達成共識而未能調解成立，是尚難認被告
    全然未嚐試和解以賠償告訴人損害。況雙方既未達成和解，
    則告訴人尚得循民事訴訟之途徑向被告請求損害賠償，以為
    救濟。又刑法第284條第1項前段關於過失傷害罪之法定刑度
    為「6月以下有期徒刑、拘役或5百元以下罰金」，原審就被
    告之過失傷害犯行，予以量處有期徒刑3月，已屬中度之刑
    期，並無過輕之情形，是檢察官上訴理由所指情節，不足以
    認為原判決有何不當或違法，難謂係具體理由，應認其上訴
    違背法律上之程式。
四、綜上所述，檢察官之上訴理由，不能認係依據卷內訴訟資料
    指摘或表明第一審判決有何採證、認事、用法或量刑等足以
    影響判決本旨之不當或違法，而構成應予撤銷之具體事由，
    僅徒憑己意請求從重量刑，難謂上訴適法，其上訴自屬違背
    法律上之程式，爰不經言詞辯論，判決駁回其上訴。
據上論斷，應依刑事訴訟法第367條前段、第372條，判決如主文
。
中    華    民    國    99    年    12    月    30    日
            刑事第八庭  審判長法  官  羅  得  村
                              法  官  李  雅  俐
                              法  官  簡  源  希
以上正本證明與原本無異。
過失傷害罪部分不得上訴。
肇事逃逸罪部分得上訴。
如不服本判決應於收受送達後十日內向本院提出上訴書狀，其未
敘述上訴之理由者，並得於提起上訴後十日內向本院補提理由書
（均須按他造當事人之人數附繕本）「切勿逕送上級法院」。
                              書記官  李  宜  珊
中    華    民    國    99    年    12    月    30    日

司法院資訊處製作；財團法人民間司法改革基金會備份。
